【裁判字號】    97,交簡上緝,1
【裁判日期】    970923
【裁判案由】    公共危險
【裁判全文】
臺灣臺南地方法院刑事判決           97年度交簡上緝字第1號
上  訴  人  臺灣臺南地方法院檢察署檢察官
被      告  甲○○
上列上訴人因被告公共危險案件，不服本院刑事庭96年度交簡字
第42號中華民國96年1月8日第一審判決（聲請簡易判決處刑書案
號：95年度偵字第15836號），提起上訴，本院管轄之第二審合
議庭判決如下：
    主  文
原判決撤銷。
甲○○服用酒類，不能安全駕駛動力交通工具而駕駛，處有期徒
刑參月，減為有期徒刑壹月又拾伍日，如易科罰金，均以新臺幣
壹仟元折算壹日。
    事實及理由
一、本件係經被告甲○○於準備程序及審理時為有罪之表示，而
    經本院合議庭裁定以簡式審判程序加以審理，依刑事訴訟法
    第273條之2、第159條第2項之規定，不適用傳聞法則有關限
    制證據能力之相關規定；並得依同法第273條之1第1項、第
    310 條之2準用第454條之規定製作略式判決書，合先敘明。
二、本院審理結果，認第一審簡易判決認事、用法及量刑均無不
    當，應予維持，並引用第一審簡易判決書記載之事實、證據
    及理由（如附件）。
三、原審以被告甲○○罪證明確，依刑事訴訟法第449條第1項、
    第454條第2項、刑法第185條之3、第41條第1項前段，刑法
    施行法第1條之1，量處如原判決主文所示之刑，本院經核原
    判決認事用法，固非無見。惟按犯罪在中華民國96年4月24
    日以前者，除本條例另有規定外，經判處有期徒刑、拘役或
    罰金者，減其刑期或金額2分之1；又依本條例應減刑之罪，
    未經判決確定者，於裁判時，減其宣告刑。依其前項規定裁
    判時，應於判決主文同時諭知其宣告刑及減得之刑，中華民
    國96年罪犯減刑條例第2條第1項第3款、第7條分別定有明文
    。查被告行為後，中華民國96年罪犯減刑條例業於96年7 月
    4日公布，並於同月16日施行，被告犯罪時間在96年4月24
    日前，所犯合於中華民國96年罪犯減刑條例之減刑條件，於
    裁判時應減其宣告刑；末按刑法第185條之3，經修正後，於
    97年1月2日經總統公布，於同年1月4日生效。比較該條修正
    前後之規定，修正後罰金部分提高為新臺幣15萬元，以修正
    前罰金銀元3萬元即新臺幣9萬元較有利於被告，依刑法第2
    條第1項前段本旨，應即適用修正前之規定，原判決未及適
    用減刑規定，並比較新舊法，尚有未洽。
四、檢察官據告訴人之聲請而提起上訴意旨略以：被告甲○○前
    已有酒後駕車之前科犯行，且本件事發後，被害人車損人傷
    ，被告均毫無聞問亦未洽談和解事宜，顯無悔意，原判決僅
    判處被告有期徒刑3月，量刑尚屬過輕為由，請求將原判決
    撤銷，更為適當之判決等語。惟按量刑之輕重，係事實審法
    院得依職權自由裁量之事項，茍已斟酌刑法第57條各款所列
    情狀而未逾越法定刑度，則不得遽指為違法；又刑罰之量定
    屬法院自由裁量之職權行使，但仍應審酌刑法第57條所列各
    款事由及一切情狀，為酌量輕重之標準，並非漫無限制，在
    同一犯罪事實與情節，如別無其他加重或減輕之原因，下級
    法院量定之刑，亦無過重或失輕之不當情形，則上級法院對
    於下級法院之職權行使，原則上應予尊重（最高法院72年度
    臺上字第6696號判例、85年度臺上字第2446號判決意旨參照
    ）。本件原審已審酌被告之前科素行（曾因酒後駕車之公共
    危險案件經法院判處拘役20日）、其本次為二犯公共危險案
    件，及其酒醉程度、犯後態度等一切情狀，科處被告有期徒
    刑3月，尚難謂有裁量權濫用之違法或不當。而被害人丙○
    ○因本次被告酒後駕駛行為之疏失所造成之傷害，亦經本院
    民事庭於96年4月24日以96年度南簡調字第257號調解成立，
    由被告分期給付被害人，總額共新臺幣（下同）5萬元，被
    告並於當庭給付7千元（見本院民事庭上開調解筆錄，本院
    96年度交簡上字第25號刑事卷第32、33頁），再於本院審理
    後繼續履行賠償義務3千元（見卷附郵政跨行匯款申請書1份
    ，本院卷第39頁），則檢察官上訴據以指摘被告酒醉駕車及
    應負擔之民事損害賠償責任部分，均經法院依法處以相當之
    罪責及命負擔相當之賠償金額，尚難據此為由於本件加重被
    告之刑責。此外，復查無其他可資加重所科刑度之事由，原
    審量刑尚無違誤，檢察官上訴意旨指摘原審量刑過輕，即無
    理由，然原判決既有上述可議之處，仍屬無可維持，應由本
    院將原判決撤銷改判。
五、爰審酌被告甲○○雖坦認犯行，惟其前即因酒後駕車之公共
    危險案件，經法院判處拘役20日，於93年8月26日執行完畢
    ，竟不知戒除酒後駕車之惡習，猶於飲酒後呼氣酒精濃度高
    達每公升0.69毫克，無法安全駕車情況下，仍駕駛小客車在
    市區道路行駛，且因其駕駛行為不慎致被害人之身體及所駕
    駛之小客車均受有損害，顯已危及其他人行車用路之安全，
    及與被害人成立調解，並履行部分賠償條件等一切情狀，量
    處如主文所示之刑，並諭知易科罰金之折算標準，再爰依前
    開減刑規定，減其宣告刑2分之1，並諭知易科罰金之折算標
    準。
據上論斷，應依刑事訴訟法第455條之1第1項、第3項、第273條
之1第1項、第369條第1項前段、第364條、第373條、第299條第
1項前段，刑法第2條第1項前段，修正前刑法第185條之3，刑法
第41條第1項前段，刑法施行法第1條之1第1項、第2項前段，中
華民國96年罪犯減刑條例第2條第1項第3款、第7條，判決如主文
。
本案經檢察官乙○○到庭執行職務。
中    華    民    國    97    年    9     月    23    日
            刑事第十二庭  審判長法  官  卓穎毓
                                法  官  魏玉英
                                法  官  莊玉熙
以上正本證明與原本無異。
不得上訴。
                                書記官  余富誠
中    華    民    國    97    年    9     月    24    日
附錄本案論罪科刑法條全文：
修正前刑法第185條之3：
服用毒品、麻醉藥品、酒類或其他相類之物，不能安全駕駛動力
交通工具而駕駛者，處一年以下有期徒刑、拘役或三萬元以下罰
金。


司法院資訊處製作；財團法人民間司法改革基金會備份。
